test/src/gt-norm-yamls/N-gort_gt-norm.yaml
# Esimerkkien järjestys vaihdettu, koska горттэслӧ on useammin käytetty muoto
     горт+N+Pl+Dat+PxSg3: [горттэслӧ, горттэзыслӧ]
     горт+N+Pl+Acc+PxSg3: [горттэсӧ, горттэзсӧ]
     горт+N+Pl+Ins+PxSg3: горттэзнас
# Esimerkkien järjestys vaihdettu, koska горттэскӧт on useammin käytetty muoto
     горт+N+Pl+Com+PxSg3: [горттэскӧт, горттэзыскӧт]
# Esimerkkien järjestys vaihdettu, koska горттэстӧг on useammin käytetty muoto
     горт+N+Pl+Car+PxSg3: [горттэстӧг, горттэзыстӧг, горттэзтӧгьяс]
# Esimerkkien järjestys vaihdettu, koska горттэсла on useammin käytetty muoto
     горт+N+Pl+Cns+PxSg3: [горттэсла, горттэзысла]
# Esimerkkien järjestys vaihdettu, koska горттэсся on useammin käytetty muoto
     горт+N+Pl+Cmpr+PxSg3: [горттэсся, горттэзысся]
     горт+N+Pl+Ine+PxSg3: горттэзас
     горт+N+Pl+Ela+PxSg3: [горттэзсис, горттэсис]
     горт+N+Pl+Ill+PxSg3: горттэзас
     горт+N+Pl+Apr+PxSg3: [горттэслань, горттэзланяс]
     горт+N+Pl+Egr+PxSg3: [горттэссянь, горттэзсяняс]
     горт+N+Pl+Prl+PxSg3: [горттэзӧттяс, горттэзӧттис]
     горт+N+Pl+TerI+PxSg3: [горттэзӧдззас, горттэзӧдззис]
     горт+N+Pl+TerII+PxSg3: горттэсви
     горт+N+Pl+AprIne+PxSg3: горттэзланяс
     горт+N+Pl+AprEla+PxSg3: горттэзланьсис
     горт+N+Pl+AprIll+PxSg3: горттэзланяс
     горт+N+Pl+AprEgr+PxSg3: [горттэзланьсяняс, горттэсланьсянь, горттэзысланьсянь]
     горт+N+Pl+AprPrl+PxSg3: [горттэзланьӧттяс, горттэзланьӧттис, горттэсланьӧт, горттэзысланьӧт]
     горт+N+Pl+AprTerI+PxSg3: [горттэзланьӧдззаc, горттэзланьӧдззиc, горттэсланьӧдз, горттэзысланьӧдз]
     горт+N+Pl+AprTerII+PxSg3: горттэсланьви
     горт+N+Pl+Nom+PxPl1: горттэзным
     горт+N+Pl+Gen+PxPl1: горттэзнымлӧн
     горт+N+Pl+Abl+PxPl1: горттэзнымлісь
     горт+N+Pl+Dat+PxPl1: горттэзнымлӧ
     горт+N+Pl+Acc+PxPl1: горттэзнымӧс
     горт+N+Pl+Ins+PxPl1: горттэзнаным
     горт+N+Pl+Com+PxPl1: горттэзнымкӧт
     горт+N+Pl+Car+PxPl1: [горттэзнымтӧг, горттэзтӧгьяным]
     горт+N+Pl+Cns+PxPl1: горттэзнымла
     горт+N+Pl+Cmpr+PxPl1: горттэзнымся
     горт+N+Pl+Ine+PxPl1: горттэзаным
     горт+N+Pl+Ela+PxPl1: [горттэзсиным, горттэсиным]
     горт+N+Pl+Ill+PxPl1: горттэзаным
     горт+N+Pl+Apr+PxPl1: [горттэзнымлань, горттэзланяным]
     горт+N+Pl+Egr+PxPl1: [горттэзнымсянь, горттэзсяняным]
     горт+N+Pl+Prl+PxPl1: [горттэзӧттяным, горттэзӧттиным]
     горт+N+Pl+TerI+PxPl1: [горттэзӧдззаным, горттэзӧдззиным]
     горт+N+Pl+TerII+PxPl1: горттэзнымви
     горт+N+Pl+AprIne+PxPl1: горттэзланяным
     горт+N+Pl+AprEla+PxPl1: горттэзланьсиным
     горт+N+Pl+AprIll+PxPl1: горттэзланяным
     горт+N+Pl+AprEgr+PxPl1: [горттэзланьсяняным, горттэзнымланьсянь]
     горт+N+Pl+AprPrl+PxPl1: [горттэзланьӧттяным, горттэзланьӧттиным, горттэзнымланьӧт]
     горт+N+Pl+AprTerI+PxPl1: [горттэзланьӧдззаным, горттэзланьӧдззиным, горттэзнымланьӧдз]
     горт+N+Pl+AprTerII+PxPl1: горттэзнымланьви
     горт+N+Pl+Nom+PxPl2: горттэзныт
     горт+N+Pl+Gen+PxPl2: горттэзнытлӧн
     горт+N+Pl+Abl+PxPl2: горттэзнытлісь
     горт+N+Pl+Dat+PxPl2: горттэзнытлӧ
     горт+N+Pl+Acc+PxPl2: горттэзнытӧ
     горт+N+Pl+Ins+PxPl2: горттэзнаныт
     горт+N+Pl+Com+PxPl2: горттэзныткӧт
     горт+N+Pl+Car+PxPl2: [горттэзныттӧг, горттэзтӧгьяныт]
     горт+N+Pl+Cns+PxPl2: горттэзнытла
     горт+N+Pl+Cmpr+PxPl2: горттэзнытся
     горт+N+Pl+Ine+PxPl2: горттэзаныт
     горт+N+Pl+Ela+PxPl2: [горттэзсиныт, горттэсиныт]
     горт+N+Pl+Ill+PxPl2: горттэзаныт
     горт+N+Pl+Apr+PxPl2: [горттэзнытлань, горттэзланяныт
     горт+N+Pl+Egr+PxPl2: [горттэзнытсянь, горттэзсяняныт]
     горт+N+Pl+Prl+PxPl2: [горттэзӧттяныт, горттэзӧттиныт]
     горт+N+Pl+TerI+PxPl2: [горттэзӧдззаныт, горттэзӧдззиныт]
     горт+N+Pl+TerII+PxPl2: горттэзнытви
     горт+N+Pl+AprIne+PxPl2: горттэзланяныт
     горт+N+Pl+AprEla+PxPl2: горттэзланьсиныт
     горт+N+Pl+AprIll+PxPl2: горттэзланяныт
     горт+N+Pl+AprEgr+PxPl2: [горттэзланьсяняныт, горттэзнытланьсянь]
     горт+N+Pl+AprPrl+PxPl2: [горттэзланьӧттяныт, горттэзланьӧттиныт, горттэзнытланьӧт]
     горт+N+Pl+AprTerI+PxPl2: [горттэзланьӧдззаныт, горттэзланьӧдззиныт, горттэзнытланьӧдз]
     горт+N+Pl+AprTerII+PxPl2: горттэзнытланьви
     горт+N+Pl+Nom+PxPl3: горттэзныс
     горт+N+Pl+Gen+PxPl3: горттэзныслӧн
     горт+N+Pl+Abl+PxPl3: горттэзныслісь
     горт+N+Pl+Dat+PxPl3: горттэзныслӧ
     горт+N+Pl+Acc+PxPl3: горттэзнысӧ
     горт+N+Pl+Ins+PxPl3: горттэзнаныс
     горт+N+Pl+Com+PxPl3: горттэзныскӧт
     горт+N+Pl+Car+PxPl3: [горттэзныстӧг, горттэзтӧгьяныс]
     горт+N+Pl+Cns+PxPl3: горттэзнысла
     горт+N+Pl+Cmpr+PxPl3: горттэзнысся
     горт+N+Pl+Ine+PxPl3: горттэзаныс
     горт+N+Pl+Ela+PxPl3: [горттэзсиныс, горттэсиныс]
     горт+N+Pl+Ill+PxPl3: горттэзаныс
     горт+N+Pl+Apr+PxPl3: [горттэзныслань, горттэзланяныс]
     горт+N+Pl+Egr+PxPl3: [горттэзныссянь, горттэзсяняныс]
     горт+N+Pl+Prl+PxPl3: [горттэзӧттяныс, горттэзӧттиныс]
     горт+N+Pl+TerI+PxPl3: [горттэзӧдззаныс, горттэзӧдззиныс]
     горт+N+Pl+TerII+PxPl3: горттэзнысви
     горт+N+Pl+AprIne+PxPl3: горттэзланяныс
     горт+N+Pl+AprEla+PxPl3: горттэзланьсиныс
     горт+N+Pl+AprIll+PxPl3: горттэзланяныс
     горт+N+Pl+AprEgr+PxPl3: [горттэзланьсяняныс, горттэзнысланьсянь]
     горт+N+Pl+AprPrl+PxPl3: [горттэзланьӧттяныс, горттэзланьӧттиныс, горттэзнысланьӧт]
     горт+N+Pl+AprTerI+PxPl3: [горттэзланьӧдззаныс, горттэзланьӧдззиныс, горттэзнысланьӧдз]
     горт+N+Pl+AprTerII+PxPl3: горттэзнысланьви
